# 成本结转问题

提问人：业 精于勤 @ 荒于嬉 时间：2021-10-08 08:05:07
某企业A销售给B客户 10000 件产品（企业零部件），客户在领用过程中发现其中 100 万不合格，让A企业进行了补货 100 件，如果客户因技术保密等原因不退回残次品，企业A开具的销售发票为 10000 件，那么，结转成本应该是 10000 件呢，还是 10100 件呢？ 如果 100 件客户可以退回，但是企业放弃所有权（在客户要求时间内没有运回），该结转多少件成本？

回答人：chenyiwei
实务中可能有两种做法：
1 、将补发的 100 件的成本也计入营业成本；
2 、认为补发 100 件属于保证性质保义务，故将补发的 100 件的成本转入销售费用，营业成本仍按 1 万件结转。
与是否收回不良品无关。

提问人：业 精于勤 @ 荒于嬉 时间：2021-10-10 19:22:00
如果客户因为 100 件产品存在瑕疵，需要企业重新发货，所以企业补货 100 件，如果残次的存货企业部分或者全部运回，如何结转成本？如果企业直接放弃取回，又如何处理？能否结转 10000 件的收入成本，然后将收回计入存货，期末计提跌价或者盘亏（放弃所有权的部分）

回答人：chenyiwei
如果收回不良品的，应按其预计可变现净值入账，与原发货成本之间的差额调整营业成本或者销售费用。